【裁判字號】    99,抗,511
【裁判日期】    990503
【裁判案由】    聲請定其應執行刑
【裁判全文】
臺灣高等法院刑事裁定                   99年度抗字第511號
抗  告  人  臺灣桃園地方法院檢察署檢察官
受  刑  人  甲○○
上列抗告人因受刑人數罪併罰有二裁判以上，聲請定其應執行之
刑案件，不服臺灣桃園地方法院98年度聲字第4737號，中華民國
99年3月31日裁定，提起抗告，本院裁定如下：
    主  文
原裁定撤銷。
甲○○因犯如附表編號1、18至22、23（1及2）、24、25、28至3
9、42、43（1及2）、44至47、54、55（2）、60至71、76、77、
100、101、104、105、116、117（2）、122至125、128、129 所
示之罪，所處如附表所示之刑，應執行有期徒刑壹年，如易科罰
金，以銀元參佰元即新臺幣玖佰元折算壹日；又因犯如附表編號
2至17、23（3）、26、27、40、41、43（3）、48至53、55（1）
、56至59、72至75、78至99、102、103、106至115、117（1及 3
）、118至121、126、127所示之罪，所處如附表所示之刑，應執
行有期徒刑壹年肆月，如易科罰金，以新臺幣壹仟元折算壹日。
    理  由
一、抗告意旨略以：受刑人甲○○所犯如附表編號3至7、10至15
    、26、40、48、50、52、56、58、74、78、80、82、84、86
    、88、90、92、94、96、98、102、106、108、110、112、1
    14、118、120、126 等均係接續犯，最後犯罪日期均在附表
    編號1所示之罪判決確定日之後，而在附表編號2所示之罪判
    決確定前，自應與附表編號2至17、23（3）、26、27、40、
    41、43（3）、48至53、55（1）、56至59、72至75、78至99
    、102、103、106至115、117（1及3）、118至121、126、12
    7 所示之罪合併定應執行之刑，乃原裁定疏未審酌上開編號
    所列之犯罪時間，而誤將之與附表編號1、18至22、23（1及
    2）、24、25、28至39、42、43（1及2 ）、44至47、54、55
    （2 ）、60至71、76、77、100、101、104、105、116、117
    （2）、122至125、128、129 等所示之罪，合併定應執行之
    刑，自有未洽，爰依法提起抗告，請撤銷原裁定，更為適法
    妥適之裁定等語。
二、按刑法第2條第1項規定：「行為後法律有變更者，適用行為
    時之法律。但行為後之法律有利於行為人者，適用最有利於
    行為人之法律」。又依刑法第51條定應執行刑時，「裁判確
    定前犯數罪，其中一罪在新法施行前者，亦同（即亦應為新
    舊法比較）。」最高法院民國（下同）95年5月23日第8次刑
    事庭會議決議可資參照。受刑人於本件所犯數罪，其中附表
    編號1係於95年7月1 日新法施行前犯之，且均於新法施行後
    裁判確定，故就該部分定其應執行刑時，自應比較新舊法。
    受刑人行為後，刑法第51條、第41條，於94年2月2日修正公
    布，並於95年7月1日公布施行。本件新舊法之比較如下：(一)
    修正前刑法第51條規定：「數罪併罰，分別宣告其罪之刑，
    依左列各款定其應執行者：」其中第5 款規定：「宣告多數
    有期徒刑者，於各刑中之最長期以上，各刑合併之刑期以下
    ，定其刑期。但不得逾20年。」；修正後刑法第51條第5 款
    規定：「宣告多數有期徒刑者，於各刑中之最長期以上，各
    刑合併之刑期以下，定其刑期。但不得逾30年。」，比較結
    果，以修正前刑法較有利於行為人，應依修正前刑法，定其
    應執行之刑。。(二)受刑人行為時易科罰金的折算標準，依修
    正前罰金罰鍰提高標準條例第2 條前段（現已刪除）規定，
    就其原定數額提高為100倍折算1日，即銀元300元折算1日，
    經折算為新臺幣900元折算為1日；但95年7月1日修正公布施
    行的刑法第41條第1項前段則規定：「犯最重本刑為5年以下
    有期徒刑以下之刑之罪，而受6 個月以下有期徒刑或拘役之
    宣告者，得以新臺幣1千元、2千元或3千元折算1日，易科罰
    金。」比較修正前後的易科罰金折算標準，以95年7月1日修
    正公布施行前的規定，較有利於受刑人。應依刑法第2條第1
    項前段，適用修正前刑法第41條第1 項前段規定，定其折算
    標準。次按依司法院釋字第662 號解釋：「94年2月2日修正
    公布之現行刑法第41條第2 項，關於數罪併罰，數宣告刑均
    得易科罰金，而定應執行刑之刑逾6 個月者，排除適用同條
    第1 項得易科罰金之規定部分，與憲法第23條規定有違，並
    與本院釋字第366 號解釋意旨不符，應自本解釋公布之日起
    失其效力。」故對於數罪併罰，數宣告刑均得易科罰金，而
    定應執行之刑超過6個月之案件，依司法院釋字第366號、66
    2號解釋意旨，仍得易科罰金。
三、查本件受刑人甲○○因犯詐欺等案件，分別經先後判處如附
    表所示之刑，均經分別確定在案（其中所犯如附表編號3 至
    129 所示各案件，曾經原審以97年度審訴字第2886號判處應
    執行有期徒刑1年8月確定）。茲檢察官認附表所示各罪分別
    符合數罪併罰，有二裁判以上者之要件，聲請定其應執行之
    刑（其中檢察官聲請更正後之附表編號79至129 所示各罪，
    均為得易科罰金之案件，前開附表誤繕為不得易科罰金，逕
    予更正之），本院審核認聲請為正當，爰依上開規定，各定
    其應執行之刑，並分別諭知易科罰金之折算標準。原審不察
    ，誤將附表編號3至7、10至15、26、40、48、50、52、56、
    58、74、78、80、82、84、86、88、90、92、94、96、98、
    102、106、108、110、112、114、118、120、126 等接續犯
    ，最後犯罪日期均在附表編號1 所示之罪判決確定日之後，
    與附表編號1、18至22、23（1及2）、24、25、2 8至39、42
    、43（1 及2）、44至47、54、55（2）、60至71、76、77、
    100、101、104、105、116、117（2）、122至125、128、12
    9 等所示之罪，合併定應執行之刑，顯有未洽，抗告意旨執
    此指摘原裁定不當，為有理由，應由本院將原裁定撤銷，自
    為裁定如主文第2項所示。
據上論斷，爰依刑事訴訟法第413 條、刑法第2條第1項、第53條
、修正前及修正後刑法第51條第5款、第41條第1項前段，修正前
罰金罰鍰提高標準條例第2 條，現行法規所定貨幣單位折算新臺
幣條例第2條，裁定如主文。
中    華    民    國    99    年     5    月     3    日
                  刑事第三庭審判長法  官  陳博志
                                  法  官  陳德民
                                  法  官  劉興浪
以上正本證明與原本無異。
不得再抗告。
                                  書記官  王詩涵
中    華    民    國    99    年    5     月    4     日

司法院資訊處製作；財團法人民間司法改革基金會備份。
